<?xml version='1.0' encoding='utf-8'?>
<verb default="tlúáil" disambig="">
  <verbalNoun default="tlúáil" />
  <verbalAdjective default="tlúáilte" />
  <tenseForm default="tlúáil" tense="Past" dependency="Indep" person="Base" />
  <tenseForm default="tlúálamar" tense="Past" dependency="Indep" person="Pl1" />
  <tenseForm default="tlúáladar" tense="Past" dependency="Indep" person="Pl3" />
  <tenseForm default="tlúáladh" tense="Past" dependency="Indep" person="Auto" />
  <tenseForm default="tlúáil" tense="Past" dependency="Dep" person="Base" />
  <tenseForm default="tlúálamar" tense="Past" dependency="Dep" person="Pl1" />
  <tenseForm default="tlúáladar" tense="Past" dependency="Dep" person="Pl3" />
  <tenseForm default="tlúáladh" tense="Past" dependency="Dep" person="Auto" />
  <tenseForm default="tlúáladh" tense="PastCont" dependency="Indep" person="Base" />
  <tenseForm default="tlúálainn" tense="PastCont" dependency="Indep" person="Sg1" />
  <tenseForm default="tlúáilteá" tense="PastCont" dependency="Indep" person="Sg2" />
  <tenseForm default="tlúálaimis" tense="PastCont" dependency="Indep" person="Pl1" />
  <tenseForm default="tlúálaidís" tense="PastCont" dependency="Indep" person="Pl3" />
  <tenseForm default="tlúáiltí" tense="PastCont" dependency="Indep" person="Auto" />
  <tenseForm default="tlúáladh" tense="PastCont" dependency="Dep" person="Base" />
  <tenseForm default="tlúálainn" tense="PastCont" dependency="Dep" person="Sg1" />
  <tenseForm default="tlúáilteá" tense="PastCont" dependency="Dep" person="Sg2" />
  <tenseForm default="tlúálaimis" tense="PastCont" dependency="Dep" person="Pl1" />
  <tenseForm default="tlúálaidís" tense="PastCont" dependency="Dep" person="Pl3" />
  <tenseForm default="tlúáiltí" tense="PastCont" dependency="Dep" person="Auto" />
  <tenseForm default="tlúálann" tense="PresCont" dependency="Indep" person="Base" />
  <tenseForm default="tlúálaim" tense="PresCont" dependency="Indep" person="Sg1" />
  <tenseForm default="tlúálaimid" tense="PresCont" dependency="Indep" person="Pl1" />
  <tenseForm default="tlúáiltear" tense="PresCont" dependency="Indep" person="Auto" />
  <tenseForm default="tlúálann" tense="PresCont" dependency="Dep" person="Base" />
  <tenseForm default="tlúálaim" tense="PresCont" dependency="Dep" person="Sg1" />
  <tenseForm default="tlúálaimid" tense="PresCont" dependency="Dep" person="Pl1" />
  <tenseForm default="tlúáiltear" tense="PresCont" dependency="Dep" person="Auto" />
  <tenseForm default="tlúálfaidh" tense="Fut" dependency="Indep" person="Base" />
  <tenseForm default="tlúálfaimid" tense="Fut" dependency="Indep" person="Pl1" />
  <tenseForm default="tlúálfar" tense="Fut" dependency="Indep" person="Auto" />
  <tenseForm default="tlúálfaidh" tense="Fut" dependency="Dep" person="Base" />
  <tenseForm default="tlúálfaimid" tense="Fut" dependency="Dep" person="Pl1" />
  <tenseForm default="tlúálfar" tense="Fut" dependency="Dep" person="Auto" />
  <tenseForm default="tlúálfadh" tense="Cond" dependency="Indep" person="Base" />
  <tenseForm default="tlúálfainn" tense="Cond" dependency="Indep" person="Sg1" />
  <tenseForm default="tlúálfá" tense="Cond" dependency="Indep" person="Sg2" />
  <tenseForm default="tlúálfaimis" tense="Cond" dependency="Indep" person="Pl1" />
  <tenseForm default="tlúálfaidís" tense="Cond" dependency="Indep" person="Pl3" />
  <tenseForm default="tlúálfaí" tense="Cond" dependency="Indep" person="Auto" />
  <tenseForm default="tlúálfadh" tense="Cond" dependency="Dep" person="Base" />
  <tenseForm default="tlúálfainn" tense="Cond" dependency="Dep" person="Sg1" />
  <tenseForm default="tlúálfá" tense="Cond" dependency="Dep" person="Sg2" />
  <tenseForm default="tlúálfaimis" tense="Cond" dependency="Dep" person="Pl1" />
  <tenseForm default="tlúálfaidís" tense="Cond" dependency="Dep" person="Pl3" />
  <tenseForm default="tlúálfaí" tense="Cond" dependency="Dep" person="Auto" />
  <moodForm default="tlúáladh" mood="Imper" person="Base" />
  <moodForm default="tlúálaim" mood="Imper" person="Sg1" />
  <moodForm default="tlúáil" mood="Imper" person="Sg2" />
  <moodForm default="tlúálaimis" mood="Imper" person="Pl1" />
  <moodForm default="tlúálaigí" mood="Imper" person="Pl2" />
  <moodForm default="tlúálaidís" mood="Imper" person="Pl3" />
  <moodForm default="tlúáiltear" mood="Imper" person="Auto" />
  <moodForm default="tlúála" mood="Subj" person="Base" />
  <moodForm default="tlúálaimid" mood="Subj" person="Pl1" />
  <moodForm default="tlúáiltear" mood="Subj" person="Auto" />
</verb>
